臺灣屏東地方法院民事裁定
111年度法字第13號
聲  請  人  周鑫余（財團法人屏東縣淨土宗居士林董事長）



上列聲請人聲請變更捐助暨組織章程事件，本院裁定如下：
    主  文
財團法人屏東縣淨土宗居士林捐助章程第22至第26條（含新增第
27條），准予變更如附表所示。
聲請程序費用由聲請人負擔。
    理  由
一、聲請意旨略以：財團法人屏東縣淨土宗居士林於民國111年6
    月27日經屏東縣政府核准設立，並經本院登記處於同年8月2
    2日登記在案（登記簿第34冊第4頁第705號），發給法人登
    記證書。茲因該財團法人於111年7月27日召開第1屆第2次董
    事會議，決議修正捐助章程第22至第26條（含新增第27條，
    詳如附表所示），聲請人為該財團法人之董事長，爰依法聲
    請裁定准予變更等語。
二、按財團之組織及其管理方法，由捐助人以捐助章程或遺囑定
    之。捐助章程或遺囑所定之組織不完全，或重要之管理方法
    不具備者，法院得因主管機關、檢察官或利害關係人之聲請
    ，為必要之處分。為維持財團之目的或保存其財產，法院得
    因捐助人、董事、主管機關、檢察官或利害關係人之聲請，
    變更其組織。民法第62條、第63條分別定有明文。
三、本件聲請人主張之事實，業據其提出法人登記證書、董事會
    議紀錄、修正條文對照表及屏東縣政府111年8月3日屏府民
    禮字第11150980000號函等件為證，並經本院調閱111年度法
    登財字第3號設立登記事件等卷宗查明屬實。且經本院依非
    訟事件法第62條前段規定，徵詢主管機關屏東縣政府之意見
    ，據其函復略謂：本件聲請變更捐助章程，業經其以前揭11
    1年8月3日屏府民禮字第11150980000號函備查在案等語，有
    屏東縣政府111年11月15日屏府民禮字第11166795200號函在
    卷可憑。查財團法人屏東縣淨土宗居士林此次修正捐助章程
    ，主要係因新增費用支出之限制（修正後第22條）及調 整
    條次，經核與財團法人之立法精神尚無違背，亦與民法有關
    法人之規定不相牴觸，聲請人為該財團法人之董事長，其聲
    請裁定准予變更，於法洵無不合，應予准許。
四、依非訟事件法第21條第1項前段，裁定如主文。
中　　華　　民　　國　　111 　年　　11　　月　　24　　日
                  民事第二庭    法　官　凃春生
正本係照原本作成。
如對本裁定抗告，須於裁定送達後10日內向本院提出抗告狀，並
繳納抗告費新台幣1,000元。
中　　華　　民　　國　　111 　年　　11　　月　　24　　日
                                書記官　鍾小屏
附表：
修  正  前  條  文 修  正  後  條  文 第22條 本法人會計年度自每年一月一日起至同年十二月三十一日止。 本法人之會計制度採權責發生制，應設置必要之會計帳簿或帳冊，經費收支須取得合法憑證並詳實列帳。 第22條 除為本法人創設目的而從事之各種活動所支付之必要費用外，不以任何方式對特定之人給予特殊利益。 第23條 本法人應於年度開始後1個月，擬具年度經費預算書及業務計畫書，提經董事會通過後報請主管機關備查。 本法人應於年度終了後5個月內辦理決算，造具年度執行業務執行報告書、經費決算書、財產清冊及現金存款證明，經董事、監察人聯席會議審定通過後報請主管機關備查。 第23條 本法人會計年度自每年一月一日起至同年十二月三十一日止。 本法人之會計制度採權責發生制，應設置必要之會計帳簿或帳冊，經費收支須取得合法憑證並詳實列帳。 第24條 本法人永久存立，如因故解散時，其剩餘財產應歸屬本法人主事務所所在地之地方自治團體。 第24條 本法人應於年度開始後1個月，擬具年度經費預算書及業務計畫書，提經董事會通過後報請主管機關備查。 本法人應於年度終了後5個月內辦理決算，造具年度執行業務執行報告書、經費決算書、財產清冊及現金存款證明，經董事、監察人聯席會議審定通過後報請主管機關備查。 第25條 本章程未規定事項悉依有關法令規定辦理。 第25條 本法人永久存立，如因故解散時，其剩餘財產應歸屬本法人主事務所所在地之地方自治團體。 第26條 本章程經報奉主管機關核准並完成法定程序後施行，修改時亦同。 第26條 本章程未規定事項悉依有關法令規定辦理。 （無） 第27條 本章程經報奉主管機關核准並完成法定程序後施行，修改時亦同。